臺灣彰化地方法院民事裁定　九十三年度訴字第八六一號
　　原　　　告　丙○○
　　被　　　告　乙○○
右當事人間請求清償借款事件，原告為訴之追加，本院裁定如左：
    主      文
原告追加之訴駁回。
訴訟費用由原告負擔。
    理      由
一、按訴狀送達後，須有「請求之基礎事實同一者」，或「擴張或減縮應受判決事項
    之聲明者」，或「因情事變更而以他項聲明代最初之聲明者」，或「該訴訟標的
    對於數人必須合一確定時，追加其原非當事人之人為當事人者」，或「訴訟進行
    中，於某法律關係之成立與否有爭執，而其裁判應以該法律關係為據，並求對於
    被告確定其法律關係之判決者」，或「不甚礙被告之防禦及訴訟之終結者」等情
    形之一，原告始得不經被告之同意，追加他訴，此稽之民事訴訟法第二百五十五
    條第一項之規定可明。
二、經查：本件原告於民國九十三年十月十二日向本院具狀載稱：甲○○向原告借款
    新台幣（下同）一百萬元，迄未償還等語，而聲請對甲○○核發支付命令，嗣經
    甲○○聲明異議，視為起訴。經本院先後三次言詞辯論期日審理後，事證已臻明
    確，原告始於最後一次言詞辯論期日，言詞追加訴外人乙○○為被告（未為訴之
    聲明），原訴被告甲○○（訴訟代理人）則當場表示不同意在卷，原告復於言詞
    辯論終結後，於九十四年四月四日具狀追加乙○○為被告，並聲明甲○○與乙○
    ○應共同給付原告一百萬元，載稱：甲○○與乙○○俱為借款人云云。然據原告
    在本院九十四年一月二十七日言詞辯論期日已陳稱：乙○○邀其入股，指定將款
    項匯入被告帳戶內，其匯款後，乙○○有打電話給我說錢收到，並保證不會賠。
    第三次打電話給我，我是說錢算是借的等語明確在卷。而乙○○於該期日亦證稱
    ：係由其邀請原告入股，並指定匯款入甲○○帳戶內等語無訛。則原告對乙○○
    所追加之訴顯難認與原訴請求之基礎事實同一，且不符合「擴張或減縮應受判決
    事項之聲明者」或「因情事變更而以他項聲明代最初之聲明者」之情形，亦不具
    「該訴訟標的對於數人必須合一確定時，追加其原非當事人之人為當事人者」或
    「訴訟進行中，於某法律關係之成立與否有爭執，而其裁判應以該法律關係為據
    ，並求對於被告確定其法律關係之判決者」之要件。又本件經三次言詞辯論期日
    審理後，原告對被告甲○○之起訴，事證已臻明確，原告所為訴之追加，對訴訟
    之終結已生妨礙至為明確。綜上所述，原告為本件訴之追加，於法不合，自不應
    准許。
三、依民事訴訟法第二百四十九條第一項第六款，第九十五條，第七十八條裁定如主
    文。
中　　　華　　　民　　　國　　九十四　　年　　　四　　　月　　　六　　　日
                                        臺灣彰化地方法院民事第一庭
~B法　　　官　蔡紹良
右為正本係照原本作成
得抗告。
~B法院書記官　田慧賢
中　　　華　　　民　　　國　　九十四　　年　　　四　　　月　　　六　　　日
